臺灣高等法院臺南分院刑事判決
110年度上易字第463號
上  訴  人  
即  被  告  方天佑






上列上訴人因竊盜案件，不服臺灣臺南地方法院110年度易字第1
16號，中華民國110年7月15日第一審判決（起訴案號：臺灣臺南
地方檢察署109年度偵字第23441號），提起上訴，本院判決如下
：
    主  文
原判決撤銷。
方天佑犯竊盜罪，累犯，處有期徒刑陸月，如易科罰金，以新臺
幣壹仟元折算壹日。
    事  實
一、方天佑前因強盜案件，經原審以103年度訴字第228號判處有
    期徒刑3年10月確定，並於105年10月5日縮短刑期假釋出監
    ，於107年3月9日未經撤銷假釋而執行完畢。仍不知悔改，
    於109年12月8日凌晨0時許，侵入陳○雄位於臺南市○市區○○00
    0號住處之車庫（無大門，與實際有人居住之住宅主體建物
    未相連而無不可分之關係），意圖為自己不法之所有，基於
    竊盜之犯意，徒手竊取陳○雄所有置於上址車庫內之車牌號
    碼000-0000號普通重型機車(已發還陳○雄具領保管)。嗣陳○
    雄發現上開機車遭竊即報警處理，始循線查悉上情。
二、案經臺南市政府警察局善化分局報告臺灣臺南地方檢察署檢
    察官偵查起訴。
    理  由
甲、證據能力部分：
一、本判決所引用屬於具傳聞性質之證據，均已依法踐行調查證
    據程序，且檢察官、被告均明示同意有證據能力，基於尊重
    當事人對於傳聞證據之處分權，及證據資料愈豐富愈有助於
    真實發現之理念，本院審酌該等證據作成時情況，並無違法
    取證之瑕疵，且無顯不可信之情形，以之作為證據應屬適當
    ，均有證據能力。
二、本判決所引用其餘非供述證據部分，檢察官、被告均不爭執
    其證據能力，亦查無有違反法定程序取得之情形，與本案待
    證事實又具有關聯性，均得採為證據。
乙、實體方面： 　　
一、前開犯罪事實，業據被告坦承不諱，並經證人即被害人陳○
    雄指證該車輛被竊情節等情明確，復有搜索扣押筆錄、扣押
    物品目錄表、贓物認領保管單、車輛協尋電腦輸入單、監視
    器錄影翻拍照片及現場照片、內政部警政署刑事警察局鑑定
    書、臺南市政府警察局善化分局（下稱善化分局）110年9月
    19日南市警善偵字第1100498707號函及檢附之職務報告、現
    場圖、現場照片等在卷可稽，足認被告自白與事實相符，並
    有相關證據足資佐證，其自白堪予採信。本件事證明確，其
    竊盜犯行，堪以認定。
二、論罪部分：
　㈠按刑法第321條第1款所謂之「住宅」，乃人類日常居住之場
    所，若行竊之處非住宅或有人居住建築物之主體建物，則須
    與該主體建物有密切不可分之關係，須相連而密接為該主體
    建物之一部分，例如陽台、附連圍繞之庭院等，始能認為構
    成住居權人日常生活起居之一部，而論以上開妨害居住安全
    之侵入住宅加重竊盜罪（最高法院76年台上字第2972號判決
    意旨參照）。茲查，被告竊取本案機車之車庫並無大門，且
    該車庫相連之房屋（平房）為被害人陳○雄家族之古厝，現
    已無人居住，陳○雄家族現在居住處為該古厝旁自建之樓房
    ，該樓房與古厝未相連等情，業據善化分局員警查覆明確，
    有該局函附之員警職務報告、現場圖、現場照片可按（本院
    卷第81-93頁）。被告竊取機車之車庫，既無大門足可防閑
    ，與被害人家族現在居住之主體建物又因未相連不具密切不
    可分之關係，難認該車庫係屬被害人家族日常生活起居之一
    部，依上開說明，難認係屬「住宅」。是被告侵入該車庫竊
    取本案機車，核其所為，係犯刑法320條第1項之竊盜罪。
　㈡被告有事實欄所載之論罪科刑、執行完畢之紀錄，有臺灣高
    等法院被告前案紀錄表在卷可憑，其於受有期徒刑之執行完
    畢，5年以內故意再犯本案有期徒刑以上之罪，為累犯。參
    酌司法院釋字第775號解釋意旨，審酌被告未因前案徒刑執
    行完畢而有所警惕，其前案與本件所犯之罪均為財產犯罪，
    前案所犯為加重強盜之重罪，未因刑之執行而有所悔改，再
    為本件犯行，可見被告自我克制能力及對於刑罰之反應力均
    薄弱，具有特別惡性，本案縱予加重最低本刑，對其人身自
    由未有過苛侵害或有超過其所應負擔罪責之情形，爰依刑法
    第47條第1項規定，加重其刑。
三、撤銷改判之理由：
　㈠原審據以論處被告罪刑，固非無見；但被告竊取機車之車庫
    ，因未與被害人家族現實居住之住宅相連，非屬被害人家族
    日常生活起居之一部，難認係屬「住宅」，其所為係犯普通
    竊盜罪，已如上述。原審未察，遽認被告是犯刑法第321條
    第1項之加重竊盜罪，尚有未當。被告上訴以此指摘原判決
    不當，為有理由，應由本院將原判決予以撤銷改判。
　㈡茲以行為人責任為基礎，審酌被告除上開經論以累犯之前科
    外，另有傷害、詐欺等前科紀錄之素行，因一時貪念而為本
    件犯行，所竊得之機車價值、其犯罪之動機、手段、所生之
    危害，犯後坦承犯行之態度，暨其自陳國中肄業之智識程度
    ，曾從事打石工，日資為新台幣（下同）2,100元，平均月
    收入大約6萬元，未婚、沒有子女，入監前與父母親、姊姊
    同住，父母親有工作，家庭開銷一起負擔等家庭經濟狀況等
    一切情狀，量處如主文所示之刑，並諭知易科罰金之折算標
    準，以資懲儆。
  ㈢被告竊得之機車，業經被害人領回，自無庸併予宣告沒收，
    另扣案安全帽1頂，與本案犯行無涉，亦不予宣告沒收之。
據上論結，應依刑事訴訟法第369條第1項前段、第364條、第299
條第1項前段（僅引用程序法條），判決如主文。
本案經檢察官高振瑋提起公訴，檢察官鄭益雄到庭執行職務。
中　　華　　民　　國　　110 　年　　11　　月　　9 　　日
                  刑事第二庭    審判長法  官  陳珍如
                                      法  官  陳弘能
                                      法  官  黃裕堯
以上正本證明與原本無異。
不得上訴。
　　　　　　　　　　　　　　　　　　　書記官  黃雅雲
中　　華　　民　　國　　110 　年　　11　　月　　9 　　日

附錄本判決論罪科刑法條：
中華民國刑法第320條
意圖為自己或第三人不法之所有，而竊取他人之動產者，為竊盜
罪，處5年以下有期徒刑、拘役或50萬元以下罰金。
意圖為自己或第三人不法之利益，而竊佔他人之不動產者，依前
項之規定處斷。
前二項之未遂犯罰之。